【裁判字號】    90,易,919
【裁判日期】    900620
【裁判案由】    竊盜
【裁判全文】
臺灣臺南地方法院刑事判決                            九十年度易字第九一九號
    公  訴  人  臺灣台南地方法院檢察署檢察官
    被      告  乙○○
右列被告因竊盜案件，經檢察官提起公訴（八十九度偵字第一二六九四號），本院判
決如左：
    主  文
乙○○共同攜帶兇器竊盜，處有期徒刑柒月，緩刑貳年。
扳手壹支沒收。
    事  實
一、乙○○駕駛車牌ＵＮ—９９９０號之自小客車，前經監理機關註銷牌照而未重新
    申領牌照，其為規避警方取締，竟與姓名年籍不詳綽號「阿安」之成年男子，共
    同基於意圖為自己不法所有之犯意聯絡，於民國八十九年九月二日下午二時三十
    分許，在台南市○○街八十五號附近，見江銘智所有車牌ＴＳ－８３２５號之自
    小客車停於路旁空地，認有機可乘，遂由「阿安」負責在旁把風，乙○○則持其
    所有客觀上對人之生命、身體具有危險性而可供兇器使用之梅花扳手（兩端分呈
    馬蹄形、圓形）一支，竊取江銘智上開ＴＳ－８３２５號自小客車車牌二面，得
    手後將之懸掛於其所駕駛ＵＮ—９９９０號自小客車上使用，嗣於八十九年十月
    十四日下午二時許，乙○○駕駛上開換掛車牌之自小客車，行經高雄縣阿蓮鄉○
    ○路與和平路口時，為警查獲，並扣得ＴＳ－８３２５號自小客車車牌二面（業
    經警發還甲○○）。
二、案經高雄縣警察局湖內分局報請台灣台南地方法院檢察署檢察官偵查起訴。
    理  由
一、訊據被告莊榮達固供承伊於前開時地與「阿安」共同以其所有之梅花扳手拆卸被
    害人江銘智所有ＴＳ－８３２５號自小客車上汽車牌照二面並懸掛於其所駕駛Ｕ
    Ｎ—９９９０號自小客車使用之情不諱，惟矢口否認有何竊盜犯行，辯稱：「因
    我的車子已被註銷沒有車牌，阿安知道後，說有報廢的汽車車牌，可以懸掛上去
    。我以為報廢車牌，沒有人要，所以我才會去拆卸下來」云云（見本院九十年五
    月三日、十五日筆錄）。經查：（一）右揭ＴＳ－８３２５號自小客車車牌二面
    ，確係被害人失竊之車牌，業據被害人於警訊及本院調查時陳述無訛，並有被害
    人出具之領結證明書一紙在卷可稽。（二）按汽車牌照不需使用時，得向公路監
    理機關申請繳銷，道路交通安全規則第三十二條第二項定有明文。是報廢之汽車
    不需使用汽車牌照時，即得向公路監理機關申請繳銷汽車牌照，如未依規定向公
    路監理機關申請繳銷汽車牌照，則該汽車牌照仍屬合法有效之汽車牌照。查本案
    被害人所有之ＴＳ－８３２５號自小客車並非報廢之汽車之情，業據其於本院調
    查時陳稱：「該車我平時很少開，要開之前請朋友先幫我換電池充電，大約一年
    只開一次回玉井，但該車不是廢棄車，偶而我會去發動一次。」等語甚明，則被
    害人之ＴＳ－８３２５號汽牌牌照，自仍屬合法有效之汽車牌照。又被告駕駛車
    牌ＵＮ—９９９０號自小客車，因遭監理機關註銷牌照，前經員警攔查發覺而遭
    吊扣一節，業據被告於本院調查時自承在卷，則被告顯已知悉失效之汽車牌照，
    當無再懸掛於汽車使用之理，是被告倘認被害人所有之ＴＳ－８３２５號自小客
    車係報廢汽車且系爭牌照為報廢牌照，則被告理當知悉系爭牌照應繳回監理機關
    ，而無再懸掛於汽車上使用之理，是被告空言辯稱伊以為系爭車牌係報廢車牌云
    云，自難採信。（三）觀之被告與「阿安」共同竊取系爭牌照之情節，係由「阿
    安」負責在旁把風，而被告則負責下手竊取牌照，此據被告於本院調查時供明在
    卷（見本院九十年五月三日筆錄），衡情，倘被告認為系爭牌照為廢棄之牌照，
    其大可光明正大將之拆卸取用，何須由「阿安」配合把風之理，益徵被告確係明
    知系爭牌照仍屬合法有效之牌照，是被告上開所辯，顯係卸責之詞，殊無可採。
    本案事證明確，被告犯行堪以認定，自應依法論科。
二、查本案被告及「阿安」共同持以竊取系爭牌照之扳手長度約十二公分，前後兩端
    分為馬蹄形及圓形，業據被告乙○○於本院審理時供陳明確，該扳手為金屬製品
    ，質地堅硬，客觀上足以危害他人生命、身體之安全，可供兇器使用，被告意圖
    為自己不法之所有，持上揭兇器竊取被害人之財物，核其所為，係犯刑法第三百
    二十一條第一項第三款之竊盜罪。被告與「阿安」二人就上開犯行間，有犯意聯
    絡及行為分擔，均應論以共同正犯。爰審酌被告未循正常程序向監理機關重新申
    領牌照，竟隨意竊取他人停放於路旁之汽車牌照，毫無尊重他人所有物之體認，
    欠缺法紀觀念，竊得財物之價值尚屬輕微及犯罪後尚具悔意等一切情狀，量處如
    主文所示之刑。又被告前未曾受有期徒刑以上刑之宣告，有台灣高等法院被告全
    國前案紀錄表在卷可憑，其經此教訓後，應知所警惕，信無再犯之虞，本院因認
    所宣告之刑以暫不執行為適當，併諭知緩刑二年，以啟自新。另本案被告與阿安
    共同持以竊取系爭牌照之扳手一把，為被告所有供犯罪所用之物，業據其供明在
    卷，雖未扣案，但無證據證明其業已滅失，爰依刑法第三十八條第一項第二款規
    定，宣告沒收。
據上論斷，應依刑事訴訟法第二百九十九條第一項前段，刑法第二十八條、第三百二
十一條第一項第三款、第七十四條第一款、第三十八條第一項第二款，判決如主文。
中      華      民      國    九十      年      六      月     二十     日
  臺灣臺南地方法院刑事第四庭
                                  審判長  法  官  張  菁
                                          法  官  鄭燕璘
                                          法  官  張銘晃
右正本證明與原本無異
如不服本判決應於送達後十日內向本院提出上訴狀（應附繕本）
                                          書記官  杜孟珍
中      華      民      國    九十      年      六      月     二十一   日
附錄本案論罪科刑法條全文：
刑法第三百二十一條第一項第三款：
犯竊盜罪而有左列情形之一者，處六月以上、五年以下有期徒刑：
三、攜帶兇器而犯之者。


司法院資訊處製作；財團法人民間司法改革基金會備份。
